【裁判字號】    98,易,835
【裁判日期】    980527
【裁判案由】    竊盜
【裁判全文】
臺灣板橋地方法院刑事判決               98年度易字第835號
公  訴  人  臺灣板橋地方法院檢察署檢察官
被      告  丙○○
上列被告因竊盜案件，經檢察官提起公訴（97年度偵字第32453
號）被告於本院準備程序進行中，就被訴犯罪事實為有罪之陳述
，本院告知簡式審判程序之旨，並聽取其與公訴人之意見後，經
本院裁定進行簡式審判程序審理後，判決如下：
    主  文
丙○○竊盜，累犯，處拘有期徒刑參月，如易科罰金，以新臺幣
壹仟元折算壹日；又竊盜，累犯，處有期徒刑參月，如易科罰金
，以新臺幣壹仟元折算壹日；又竊盜，累犯，處有期徒刑參月，
如易科罰金，以新臺幣壹仟元折算壹日。應執行有期徒刑陸月，
如易科罰金，以新臺幣壹仟元折算壹日。
    事  實
一、丙○○前多次竊盜前科，且於民國96年間因竊盜案件，經本
    院以96年度易字第2663號刑事判決處有期徒刑6 月，並得易
    科罰金確定，嗣於97年2 月16日因徒刑執行完畢出監（於本
    案構成累犯），及於97年間因竊盜案件，經本院以97年度易
    字第2743號刑事判決處有期徒刑3 月，且得易科罰金確定，
    嗣於98年4月9日因徒刑執行完畢出監。
二、詎其仍不知悔改，猶先後為下列(一)至(三)所示之竊盜犯行：
(一)、於97年7 月13日下午5 時許，其騎乘車牌號碼FCE-810 號普
    通重型機車至位於臺北縣中和市○○路○ 段52巷2 號之1 「
    福興宮」，徒手竊取乙○○所有之金屬茶座3 組（合計價值
    約新臺幣〈下同〉10,000元）、淨香爐3 座（合計價值約25
    ,000 元） ，得手後隨即逃離現場，並將竊得之前開物品予
    以變賣得款，供己花用殆盡。
(二)、於同年10月3 日上午11時15分許，其騎乘前開機車至位於臺
    北縣中和市○○路○ 段399 巷116 號之1 「震天宮」，以徒
    手竊取甲○○所有之香爐1 座（內有古錢9 個、聚寶盆1 個
    ，合計價值約1,800 元），得手後隨即逃離現場，並將竊得
    之前開物品予以變賣得款，供己花用殆盡。。
(三)、於同年10月7 日上午6 時20分許，其騎乘前開機車至前揭「
    震天宮」，以徒手竊取甲○○所有之香爐1 座（內有古錢9
    個、聚寶盆1 個，合計價值約1,800 元），得手後隨即逃離
    現場，並將竊得之前開物品予以變賣得款，供己花用殆盡。
(四)、嗣經乙○○及甲○○分別發現遭竊，提供渠等前開宮內監視
    器錄影畫面後報警處理，經警循線查獲，始查悉上情。
三、案經乙○○、甲○○訴由臺北縣政府警察局中和分局移送臺
    灣板橋地方法院檢察署檢察官偵查起訴。
    理  由
壹、程序方面：本件被告丙○○所犯係死刑、無期徒刑、最輕本
    刑3 年以上有期徒刑以外之罪，其於準備程序就前揭被訴事
    實為有罪之陳述，經法官告知簡式審判程序之旨，並聽取其
    與公訴人之意見後，本院認無不得或不宜改依簡式審判程序
    進行之處，爰依刑事訴訟法第273 條之1 第1 項、第284 條
    之1 之規定，由本院裁定本件行簡式審判程序，合先敘明。
貳、實體方面：
一、上開事實，業據被告丙○○迭於警詢、偵訊及本院訊問時自
    白不諱，核與被害人乙○○、甲○○於警詢及偵訊時指訴之
    情節相符，並有監視錄影翻拍畫面及現場照片共計17幀在卷
    可稽。故被告前開自白核與事實相符，應堪予採信。是本案
    事證已臻明確，被告犯行洵堪認定，應予依法論科。
二、就事實欄二(一)至(三)所示部分，核被告所為，均係犯刑法第32
    0 條第1 項之竊盜罪。又被告前開3 次竊盜犯行，犯意各別
    ，行為互殊，應予分論併罰。再查，被告前於96年間因竊盜
    案件，經本院以96年度易字第2663號刑事判決處有期徒刑6
    月，並得易科罰金確定，甫於97年2 月16日因徒刑執行完畢
    出監在案，此有臺灣高等法院被告前案紀錄表1 份在卷可證
    ，是其於受有期徒刑執行完畢後5 年內故意再犯有期徒刑以
    上之本罪，為累犯，應依刑法第47條第1 項之規定，加重其
    刑。爰審酌被告前有多次竊盜前科，此有上臺灣高等法院被
    告前案紀錄表1 份在卷可參，是其素行非佳，且甫因竊盜案
    件執行完畢出監，卻再犯本件竊盜之犯行，顯不知悔悟，故
    態復萌，不思循正途賺取所需，其犯罪之動機、目的、手段
    實屬可議，及對告訴人及社會治安所生危害，且所竊得財物
    價值非輕，且迄今尚未賠償告訴人乙○○、甲○○所受之損
    失，惟其犯後坦承犯行，態度尚可等一切情狀，分別量處如
    主文所示之刑，併均予諭知易科罰金之折算標準，並定應執
    行之刑，以資懲儆。
據上論斷，應依刑事訴訟法第273 條之1 第1 項、第299 條第1
項前段，刑法第320 條第1 項、第47條第1 項、第51條第5 款、
第41條第1 項前段，刑法施行法第1 條之1 第1 項、第2 項前段
，判決如主文。
本案經檢察官江祐丞到庭執行職務。
中    華    民    國    98    年    5     月    27    日
                  刑事第十七庭法  官  饒金鳳
以上正本證明與原本無異。
如不服本判決，應於判決送達後10日內，向本院提出上訴書狀，
且上訴書狀應敘述具體理由，而上訴書狀未敘述上訴理由者，應
於上訴期間（即自收受判決書之翌日起算10日）屆滿後20日內補
提理由書。
                              書記官  王春森
中    華    民    國    98    年    5     月    27    日
附錄本案論罪科刑之法律條文：
中華民國刑法第320 條：
意圖為自己或第三人不法之所有，而竊取他人之動產者，為竊盜
罪，處5 年以下有期徒刑、拘役或5 百元以下罰金。
意圖為自己或第三人不法之利益，而竊佔他人之不動產者，依前
項之規定處斷。
前二項之未遂犯罰之。


司法院資訊處製作；財團法人民間司法改革基金會備份。
